【裁判字號】    94,訴,2628
【裁判日期】    950428
【裁判案由】    毒品危害防制條例
【裁判全文】
臺灣板橋地方法院刑事判決              94年度訴字第2628號
公  訴  人  臺灣板橋地方法院檢察署檢察官
被      告  甲○○
                    （現於臺灣臺北看守所另案羈押中）
上列被告因違反毒品危害防制條例案件，經檢察官提起公訴（九
十四年度毒偵字第五七八二號），被告於本院準備程序進行中，
就被訴犯罪事實為有罪之陳述，經本院合議庭裁定改行簡式審判
程序審理，判決如下：
    主  文
甲○○施用第一級毒品，處有期徒刑陸月，如易科罰金，以參佰
元折算壹日，扣案之第一級毒品海洛因壹小包（驗餘淨重零點肆
柒公克），沒收銷燬之，及扣案之注射針筒壹支，沒收；又施用
第二級毒品，處有期徒刑貳月，如易科罰金，以參佰元折算壹日
，扣案之第二級毒品甲基安非他命壹小包（驗餘淨重貳點玖柒玖
公克），沒收銷燬之。應執行有期徒刑柒月，如易科罰金，以參
佰元折算壹日，扣案之第一級毒品海洛因壹小包（驗餘淨重零點
肆柒公克）及第二級毒品甲基安非他命壹小包（驗餘淨重貳點玖
柒玖公克），均沒收銷燬之，及扣案之注射針筒壹支，沒收。
    事  實
一、甲○○前於民國九十三年間因施用毒品案件，經送觀察、勒
    戒後，認無繼續施用毒品之傾向而於九十三年五月十八日執
    行完畢釋放出所，且由臺灣板橋地方法院檢察署（下稱板橋
    地檢署）檢察官於同年月十九日以九十三年度毒偵字第一九
    四九號不起訴處分確定。詎其仍不知悔改，猶於觀察、勒戒
    執行完畢釋放後五年內，分別基於施用第一級毒品海洛因及
    第二級毒品安非他命之犯意，於九十四年十月一日為警採尿
    往前回溯二十六小時、九十六小時內某時，在臺北縣新莊市
    ○○路六八七巷五號四樓住處，分別以注射針筒注射之方式
    施用海洛因一次，以吸食器燒煙之方式施用安非他命一次；
    嗣於同年十月一日晚上十時許，在上址為警查獲，並扣得海
    洛因一小包（淨重０點五公克，因鑑驗使用０點０三０公克
    ，驗餘淨重零點四七公克）、甲基安非他命一小包（淨重三
    公克，因鑑驗使用０點０二一公克，驗餘淨重二點九七九公
    克），及其所有並供施用毒品用之注射針筒一支，以及非其
    所有之吸食器一組、玻璃球一個、分裝袋六個及電子磅秤一
    台，並經採集其尿液送驗，結果呈嗎啡、安非他命及甲基安
    非他命之陽性反應，始查知上情。
二、案經臺北縣政府警察局新莊分局報告板橋地檢署檢察官偵查
    起訴。
    理  由
一、上開事實，業據被告甲○○迭於警詢及本院訊問時自白不諱
    ，且被告於前開時間經採集之尿液送驗，結果呈嗎啡、安非
    他命及甲基安非他命之陽性反應乙節，此有台灣檢驗科技股
    份有限公司之濫用藥物尿液檢驗報告及臺北縣政府警察局新
    莊分局偵辦毒品案被移送人姓名及代碼對照表各乙份（詳見
    偵查卷第四十一及二十頁）在卷可稽；且扣案之白色粉末一
    小包，經送鑑驗，淨重０點五公克，因鑑驗使用０零０三０
    公克，以ＥＩＡ酵素免疫分析法及ＧＣ／ＭＳ氣相層析質譜
    儀法，結果呈海洛因陽性反應；及扣案之透明結晶一小包，
    經送鑑驗，淨重三公克，因鑑驗使用０點０二一公克，以Ｅ
    ＩＡ酵素免疫分析法及ＧＣ／ＭＳ氣相層析質譜儀法，結果
    呈甲基安非他命陽性反應等情，此有台灣檢驗科技股份有限
    公司濫用藥物檢驗報告二份（詳見本院卷第四十二及二十七
    頁）附卷供參；此外，有扣案之注射針筒一支可證。故被告
    之自白核與事實相符，應堪予採信。是本件事證已臻明確，
    被告犯行洵堪認定，應予依法論科。
二、按施用毒品經觀察、勒戒或強制戒治執行完畢釋放後，五年
    後再施用毒品，應適用毒品危害防制條例第二十條第一、二
    項之規定，同條例第二十條第三項定有明文。經查，被告前
    於九十三年間因施用毒品案件，經送觀察、勒戒後，認無繼
    續施用毒品之傾向而於九十三年五月十八日執行完畢釋放出
    所，且由板橋地檢署檢察官於同年月十九日以九十三年度毒
    偵字第一九四九號不起訴處分確定在案，此有臺灣高等法院
    被告前案紀錄表及上開不起訴處分書各乙份在卷可稽，則被
    告於觀察、勒戒執行完畢釋放後五年內再施用第一、二級毒
    品，經檢察官提起公訴，符合上開規定，合先敘明。又按海
    洛因、安非他命依毒品危害防制條例第二條第二項第一、二
    款之規定，分別係屬第一、二級毒品，故核被告所為，係犯
    毒品危害防制條例第十條第一項之施用第一級毒品罪及同條
    第二項之施用第二級毒品罪。又被告持有海洛因、安非他命
    均係供己施用，則其持有之低度行為，為施用毒品之高度行
    為所吸收，均不另論罪。復被告前開二犯行，係犯意各別，
    行為互殊，應分論併罰。爰審酌被告前有一次施用毒品之犯
    行，仍不知悔悟，故態復萌，再次施用毒品，無視於毒品對
    於自身健康之戕害及國家對於杜絕毒品犯罪之禁令，惟審酌
    被告犯後坦承犯行，態度尚佳，及施用毒品者均具有相當程
    度之生理成癮性及心理依賴性，戒除不易，且犯罪心態與一
    般刑事犯罪之本質不同，非難性較低，以及本次僅施用一次
    毒品等一切情狀，分別量處如主文所示之刑，並定應執行之
    刑，以資懲儆。
三、扣案之海洛因一小包（淨重０點五公克，因鑑驗使用０點０
    三０公克，驗餘淨重零點四七公克）及甲基安非他命一小包
    （淨重三公克，因鑑驗使用０點０二一公克，驗餘淨重二點
    九七九公克），業經鑑定屬實，已如前述，係毒品危害防制
    條例第二條第二項第一、二款之第二級毒品，屬違禁物，故
    不問屬於犯人與否，均應依毒品危害防制條例第十八條第一
    項前段之規定，併予諭知沒收銷燬之；另扣案之注射針筒一
    支，係被告所有並供其施用海洛因所用之工具乙節，業據被
    告供承在卷（詳見本院卷第七十九頁），堪以認定，應依刑
    法第三十八條第一項第二款之規定，一併宣告沒收。至扣案
    之吸食器一組、玻璃球一個、分裝袋六個及電子磅秤一台，
    均非被告所有及供其施用毒品所用等情，並據被告供述明確
    （詳見本院卷第七十九頁），則公訴人併予請求依法宣告沒
    收等語，即屬無據，應予駁回，故本院自毋庸併予宣告沒收
    ，附此敘明。
據上論斷，應依刑事訴訟法第二百九十九條第一項前段、第二百
七十三條之一第一項，毒品危害防制條例第十條第一項、第二項
、第十八條第一項前段，刑法第十一條前段、第五十一條第五款
、第三十八條第一項第二款，判決如主文。
本案經檢察官朱學瑛到庭執行職務。
中    華    民    國    95    年     4    月    28    日
                        刑事第十四庭    法  官  饒金鳳
以上正本證明與原本無異。
如不服本判決，應於判決送達後十日內，向本院提出上訴狀。
                                        書記官  王春森
中    華    民    國    95    年    4     月    28    日
附錄本案論罪科刑之法律條文：
毒品危害防制條例第十條：
施用第一級毒品者，處六月以上五年以下有期徒刑。
施用第二級毒品者，處三年以下有期徒刑。


司法院資訊處製作；財團法人民間司法改革基金會備份。
